【裁判字號】    89,易,602
【裁判日期】    900309
【裁判案由】    傷害（家庭暴力）
【裁判全文】
臺灣基隆地方法院刑事判決                          八十九年度易字第六二號
    公  訴  人  臺灣基隆地方法院檢察署檢察官
    被      告  甲○○
右列被告因傷害案件，經檢察官提起公訴 (八十九年度偵字第二九三０號)，本院判
決如左：
    主  文
甲○○傷害人之身體，處有期徒刑參月，如易科罰金以參佰元折算壹日。
    事  實
一、甲○○為乙○○之夫，二人間具有家庭暴力防治法第三條第一款所規定之家庭成
    員關係。民國八十九年七月六日二十一時二十分，甲○○自外返回其位於基隆市
    ○○○路一七五巷廿之一號之住處內，因小孩何以未吃早餐之問題與乙○○發生
    爭執，甲○○即憤而先掌摑乙○○二巴掌，乙○○因感到害怕即跑出家門，甲○
    ○尾隨其後，在一、二樓之樓梯間追上乙○○，復以徒手毆打乙○○之臉部，致
    乙○○受有左眼結膜下出血、眼皮腫脹瘀青、嘴唇周圍腫脹、右眼結膜下出血、
    左臉頰瘀青等傷害。
二、案經乙○○訴由基隆市警察局第四分局移送台灣基隆地方法院檢察署檢察官偵查
    起訴。
    理  由
一、訊據被告甲○○矢口否認前開犯行，辯稱：當天是因為乙○○不顧自己懷孕仍欲
    隨意服用西藥，伊不讓她吃，在拉扯間推到她，手有揮到她的臉，後來要拉陳寶
    來過來時復不慎推到她，嗣與乙○○在樓梯間拉扯時又揮到她的臉，但伊並沒有
    打她云云。惟查：右開事實，業經被告甲○○於警訊中坦承不諱，且經告訴人乙
    ○○指述明確，且有診斷證明書一紙附卷可稽，而診斷證明書上所載傷勢與告訴
    人所稱遭毆打情節及被告於警訊中坦承毆打告訴人之情節復互核相符，且被告若
    非有心傷害告訴人，豈有連續三次不慎揮打或推到告訴人，致告訴人受有前揭傷
    勢之理？足見被告嗣後翻異前詞，不足採信。本件事證明確，被告犯行堪予認定
    。
二、查被告甲○○與告訴人乙○○間具有家庭暴力防治法第三條第一款所定之家庭成
    員關係，業如前述。核被告甲○○所為，係犯刑法第二百七十七條第一項之傷害
    罪，屬家庭暴力防治法第二條第二項之家庭暴力罪。爰審酌被告並無前科紀錄，
    素行尚佳及其未念及告訴人有孕在身，因細故即以暴力相向，併其犯罪之手段、
    告訴人受傷害程度及其犯罪後否認犯行，態度非佳等一切情狀，量處如主文所示
    之刑，並諭知易科罰金之折算標準，以示懲儆。
據上論斷，應依刑事訴訟法第二百九十九條第一項前段，刑法第二百七十七條第一項
、第四十一條，罰金罰鍰提高標準條例第一條前段、第二條，判決如主文。
本案經檢察官黃士元到庭執行職務
中    華    民    國      九十        年      三      月      九      日
                                      臺灣基隆地方法院刑事第三庭
                                          法  官
右正本證明與原本無異。
如不服本判決，應於判決送達後十日內，向本院提出上訴狀。
                                          書記官
中    華    民    國      八十        年              月              日


司法院資訊處製作；財團法人民間司法改革基金會備份。
